臺灣臺北地方法院刑事判決
111年度原簡字第87號
公  訴  人  臺灣臺北地方檢察署檢察官
被      告  周維中


選任辯護人  李文健律師（法扶律師）
            潘天慶律師（法扶律師）
上列被告因違反毒品危害防制條例案件，經檢察官聲請以簡易判
決處刑（111年度毒偵字第1887號），本院認不宜以簡易判決處
刑（111年度原簡字第69號），改依通常程序審理，被告於準備
程序中就被訴事實為有罪之陳述（111年度原易字第17號），經
本院改以簡易判決處刑，本院判決如下：
    主  文
周維中施用第二級毒品，處有期徒刑參月，如易科罰金，以新臺
幣壹仟元折算壹日。
    事實及理由
一、本件犯罪事實及證據，除證據欄補充「被告周維中於本院準
    備程序之自白（原易字卷第58頁）」外，餘均引用檢察官聲
    請簡易判決處刑書所載（如附件）。
二、按觀察、勒戒或強制戒治執行完畢釋放後，3年內再犯第10
    條之罪者，檢察官或少年法院（地方法院少年法庭）應依法
    追訴或裁定交付審理，毒品危害防制條例第23條第2項定有
    明文。查被告前因施用毒品案件，經本院裁定送觀察、勒戒
    （110年度毒聲字第644號），於民國111年3月3日入勒戒處
    所觀察勒戒，嗣因無繼續施用傾向於111年4月6日釋放出所
    ，並由臺北地方檢察署檢察官以111年度毒偵緝字第213、21
    4、215號為不起訴處分確定等情，有臺灣高等法院被告前案
    紀錄表及處分書在卷可考，是被告本次犯行係於上開觀察、
    勒戒執行完畢後3年內所犯，自應依法追訴處罰，先予敘明
    。
三、論罪科刑：
　㈠核被告所為，係犯毒品危害防制條例第10條第2項之施用第二
    級毒品罪。被告持有第二級毒品甲基安非他命，進而施用之
    ，其持有甲基安非他命之低度行為，應為施用甲基安非他命
    之高度行為所吸收，不另論罪。
　㈡而因本件檢察官於聲請簡易判決處刑意旨中並未就被告構成
    累犯之事實為主張，參照最高法院110年度台上大字第5660
    號裁定之意旨，本院即不就被告是否構成累犯進行調查，但
    本院仍得就被告之前科素行，依刑法第57條第5款所定「犯
    罪行為人之品行」之量刑審酌事項而為上揭評價，併予敘明
    。
　㈢爰以行為人之責任為基礎，審酌被告前因施用毒品案件入勒
    戒處所觀察、勒戒，出所後旋即再為本件施用毒品犯行，應
    認被告遠離毒害之決意不堅，戕害身心，並造成犯罪滋生、
    治安惡化之危險，實有不該，值得非難。又審酌被告犯後終
    能坦承犯行，態度尚可，再考慮被告前有多項毒品危害防制
    條例案件，素行非佳，然念及施用毒品者具病患性犯人之特
    質，本質上屬自我戕害之行為，反社會性之程度較低，並考
    量被告自述為國中畢業、從事打零工工作、無需撫養之家人
    （原易字卷第59頁）等一切情狀，量處如主文所示之刑，並
    諭知易科罰金之折算標準。　
四、據上論斷，應依刑事訴訟法第449條第1項但書、第3項、第4
    54條第2項，毒品危害防制條例第10條第2項，刑法第11條前
    段、第41條第1項前段，逕為簡易判決如主文。
五、如不服本判決，得於判決書送達之翌日起20日內向本院提出
    上訴狀，上訴於本院第二審合議庭（上訴狀須附繕本）。
本案經檢察官呂建興聲請以簡易判決處刑，檢察官黃振城到庭執
行職務。
中　　華　　民　　國　　111 　 年 　12 　月　　 1 　　日
　　　　　　　　　刑事第四庭   法  官  邱于真
上正本證明與原本無異。
如不服本判決應於收受送達後20日內向本院提出上訴書狀，並應
敘述具體理由；其未敘述上訴理由者，應於上訴期間屆滿後20日
內向本院補提理由書（均須按他造當事人之人數附繕本）「切勿
逕送上級法院」。因疫情而遲誤不變期間，得向法院聲請回復原
狀。
                               書記官  林素霜
中　　華　　民　　國　　111 　年　　12　　月　　2 　　日
附錄本案論罪科刑法條：
毒品危害防制條例第10條
施用第一級毒品者，處6月以上5年以下有期徒刑。
施用第二級毒品者，處3年以下有期徒刑。
附件：
臺灣臺北地方檢察署檢察官聲請簡易判決處刑書　
                                   111年度毒偵字第1887號
　　被　　　告　周維中　男　39歲（民國00年0月00日生）
　　　　　　　　　　　　住臺北市○○區○○路0段0巷00號10                          樓
　　　　　　　　　　　　國民身分證統一編號：Z000000000號
上列被告因違反毒品危害防制條例案件，業經偵查終結，認為宜
聲請以簡易判決處刑，茲將犯罪事實及證據並所犯法條分敘如下
：　
　　　　犯罪事實
一、周維中前因施用毒品案件，經法院裁定令入勒戒處所執行觀
    察勒戒，於民國111年3月3日入所，並於同年4月6日因無繼
    續施用傾向而釋收出所，復基於施用第二級毒品之犯意，於
    111牛5月27日13時55分為警採尿前96小時內之某時許，在不
    詳處所，以不詳方式施用第二級毒品甲基安非他命，因係列
    管之矯治毒品調驗人口，經警通知於111年5月27日到場採尿
    檢驗。
二、案經臺北市政府警察局文山第一分局報告偵辦。
        證據並所犯法條
一、被告周維中於警詢中僅坦承111年3月間有施用第二級毒品，
    惟查，上開事實，有台灣尖端先進生技醫藥股份有限公司出
    具之濫用藥物檢驗報告可證，被告所涉上開犯嫌，應堪認定
    。　　　
二、核被告所為，係犯毒品危害防制條例第10條第2項施用第二
    級毒品罪嫌。請審酌被告施用第二級毒品檢出濃度不高，請
    從輕量處最低之刑，以勵自新。
三、依刑事訴訟法第451條第1項聲請逕以簡易判決處刑。
　　此　致
臺灣臺北地方法院
中　　華　　民　　國　 111　　年　　7 　　月　　27　　日
　　　　　　　　　　　　　　　檢　察　官   呂建興
本件正本證明與原本無異
中　　華　　民　　國　 111　　年　　8 　　月　　10　　日
                              書　記　官   陳勇在

本件係依刑事訴訟法簡易程序辦理，法院簡易庭得不傳喚被告、
輔佐人、告訴人、告發人等出庭即以簡易判決處刑；被告、被害
人、告訴人等對告訴乃論案件如已達成民事和解而要撤回告訴或
對非告訴乃論案件認有受傳喚到庭陳述意見之必要時，請即另以
書狀向簡易法庭陳述或請求傳訊。 
附錄本案所犯法條全文：
毒品危害防制條例第10條
施用第一級毒品者，處 6 月以上 5 年以下有期徒刑。
施用第二級毒品者，處 3 年以下有期徒刑。